【裁判字號】    95,裁,1817
【裁判日期】    950817
【裁判案由】    有關稅捐事務
【裁判全文】
最  高  行  政  法  院  裁  定
                                     95年度裁字第01817號
抗  告  人  黃昭豪即金紫爵視廳歌唱中心
                        送達處.
                        1段8.
上列抗告人因與相對人財政部臺灣省中區國稅局間有關稅捐事務
事件，對於中華民國94年11月10日臺中高等行政法院94年度再字
第29號裁定提起抗告，本院裁定如下︰
    主  文
抗告駁回。
抗告訴訟費用由抗告人負擔。
    理  由
一、按抗告法院認抗告為不合法或無理由者，應為駁回抗告之裁
    定。
二、抗告意旨略謂：按行政訴訟法第273條第1項第14款明定，原
    判決就足以影響於判決之重要證物漏未斟酌者，得提起再審
    之訴。本件相對人所爭之非憑證無效力證物「89年信用卡交
    易請款資料輔導清冊」之製表日為民國（下同）89年9月21
    日，函核對帳日為89年10月17日，而抗告人自動申報、自首
    日為89年9月20日係在前，按自首免其責，即無罰鍰之存在
    ，原處分為無庸之處分。依立法理由及稅捐稽徵法第11條規
    定，憑證係記帳之依據，帳冊又為課稅之依據。「信用卡交
    易文件」並非為憑證，信用卡中間有扣抵之事項，不得代替
    憑證，相對人未依法定備查文件為課稅依據，自屬「違法行
    政」濫權徵收非營業之稅在內，觸犯刑法第129條，本件有
    證物，相對人綁架之證據無法對帳，已超課徵數百萬元，且
    不該裁罰而處以罰鍰，自屬濫權，違背財政部75年3月21日
    台財稅第7530447號函示：「．．．尚未確定或已確定而未
    繳納或未開徵之案件，應依本函規定予以補稅免罰」。相對
    人主張其於89年10月17日至處對帳函為進行調查日，在抗告
    人自首日89年9月20日之前，有事實虛偽與證物不符而為錯
    誤處分等情，爰請求廢棄原裁定。
三、原裁定以：本件抗告人對於原審法院91年度訴字第667號判
    決（下稱原審判決）提起再審之訴，僅一再述說或僅泛言有
    其在前程序起訴狀所述實體法律關係之理由，再審事由而無
    具體情事，而對於原審判決究竟有行政訴訟法第273條、第2
    74條所定何項再審事由及證據，則隻字未提。其於本院言詞
    辯論終結後，雖具狀陳稱本件事實證據原判決未盡調查之能
    事影響判決云云，並提出臺中市稅捐稽徵處復查案件90年4
    月10協談紀錄影本作為證據方法。經查抗告人於原審審理時
    既主張伊已於89年9月20日自動申報，並於90年3月6日自動
    完稅，應予免罰云云。原審判決以本案係依據抗告人89年度
    1至6月信用卡交易請款資料查核輔導清冊（列印日期為89年
    9月21日）查獲抗告人申報之銷售額低於該信用卡交易向銀
    行請款金額，涉嫌有短漏報情事，臺中市稅捐稽徵處黎明分
    處即以89年10月17日黎明分一字第89211459號函請抗告人提
    供相關帳證憑證供查核，抗告人遲未答覆，其至90年3月6日
    始繳納系爭漏稅額，已在前開查帳函發函之後，顯非自動補
    繳者，無稅捐稽徵法第48條之1規定得予免罰之適用，而駁
    回抗告人此部分之主張，此有原判決影本附卷可稽。又，依
    稅捐稽徵法第48條之1規定，能獲得免罰之要件，必須係在
    「未經檢舉」或「未經稽徵機關或財政部指定之調查人員進
    行調查」之前，納稅義務人即自動補報補繳，始符合上開要
    件，並非其尚未經裁罰前補報補繳即可獲得免罰。本件相對
    人所屬黎明分處確於89年9月（原裁定漏植9字）21日由電腦
    列印抗告人89年1至6月之信用卡交易請款金額，此有原處分
    卷所附「89年信用卡交易請款資料查核輔導清冊」影本一紙
    可證，該分處89年10月17日以黎明分一字第89211459號通知
    抗告人函影本亦附在原處分卷可憑，均足證明抗告人系爭漏
    報89年1至4月份之營業稅案件，相對人所屬黎明分處於89年
    10月17日已著手進行調查，抗告人於90年3月6日始向該分處
    申請補報補繳系爭營業稅，即不符合稅捐稽徵法第48條之1
    所定免罰之要件。抗告人提出臺中市稅捐稽徵處復查案件協
    談紀錄，以90年4月10日伊至相對人處協談時，相對人之承
    辦人尚告知系爭案件尚未作成處分為由，主張渠應可獲得免
    罰，顯係誤解法律。此外其「聲請續行審理狀」所指銀行刷
    卡營業額，由何人申請，是否銀行提供等各節，如前所述相
    對人所屬各分處由電腦連線即可查得各營業人持信用卡向銀
    行請款之金額，所主張各節，均不足作為其聲請再審之新事
    實、新證據。綜上，本件抗告人所主張再審之事由，均已於
    原審前訴訟程序審理時提出，經原審前訴訟程序予以斟酌，
    認無理由予以駁回，此外抗告人既未提出任何未經斟酌之證
    物或得使用之證物，或證明原判決就足以影響於判決之重要
    證物漏未斟酌，所提起再審之訴為不合法，乃裁定駁回抗告
    人在原審所提起再審之訴。
四、本院查，按當事人對於行政法院之判決，提起再審之訴，須
    有行政訴訟法第273條、第274條所定情形之一者，方得為之
    。又再審之訴，應於訴狀內表明再審理由及關於再審理由之
    證據，行政訴訟法第277條第1項第4款亦規定甚明，所謂表
    明再審理由，必須指明確定判決有如何合於法定再審事由之
    具體情事始為相當，倘未依法表明，則其再審之訴即非合法
    。本件抗告人於89年1月起至4月間銷售貨物，金額為新臺幣
    （下同）5,486,099元（未含稅），未依規定開立統一發票
    致漏報銷售額，案經臺中市稅捐稽徵處查獲，認有違反營業
    稅法第32條、第35條規定，乃以抗告人為經營營業稅法第4
    章第2節之特種營業人，其適用之營業稅率為25%，依此核算
    抗告人逃漏之營業稅為1,371,525元，並按營業稅法第51條
    第3款規定按所漏稅額處3倍罰鍰為4,114,500元，抗告人不
    服，循序提起行政訴訟，經原審判決駁回，抗告人提起上訴
    ，經本院94年度判字第954判決駁回上訴在案。抗告人對於
    原審判決提起再審，亦經原裁定駁回，抗告人仍表不服，提
    起抗告。原裁定關於抗告人在原審提起再審之訴，未具體指
    及原審原判決有如何合於行政訴訟法第273條第1項第13款及
    第14款所規定之再審事由之具體情事，其再審之訴為不合法
    ，以及抗告人所爭執者無非對於業經原審判決已詳予指駁之
    事項而重複主張等事項均已詳為論斷。又抗告人無非對於其
    是否適用稅捐稽徵法第48條之1自動補報補繳免罰規定，一
    再爭執，而該爭執，業經原審判決詳予論述，抗告人不符合
    該自動補報補繳免罰規定之法定要件而不適用之。綜上所述
    ，原裁定以前理由，駁回抗告人在原審所提起再審之訴，揆
    諸前揭規定及說明，核無違誤。抗告人以前揭事由主張本件
    原裁定不當等語，係其法律見解歧異，尚不足採。本件抗告
    論旨，仍執前詞，指摘原裁定違誤，求予廢棄，難認有理由
    ，應予駁回。
五、依行政訴訟法第104條、民事訴訟法第95條、第78條，裁定
    如主文。
中    華    民    國    95    年    8     月    17    日
                  第一庭審判長法  官  葉  振  權
                              法  官  陳  秀  美
                              法  官  劉  鑫  楨
                              法  官  梁  松  雄
                              法  官  劉  介  中
以  上  正  本  證  明  與  原  本  無  異
中    華    民    國    95    年    8     月    17    日
                              書記官  王  史  民


司法院資訊處製作；財團法人民間司法改革基金會備份。
